# 关于收入确认

提问人：yanggh770915 时间：2019-07-16 14:12:57
请教陈版主及各位老师：
A 公司及其全资控股子公司B。A公司主营业务为风电站的开发、建设、转让；B 为风电站项目公司，其拥有的资产主要是用于风力发电的固定资产，风电站建设过程中的发改委批文、经营资质都是以 B 公司的名义办理。
假设 B 公司的风电站仍在建设过程中，风电站建成并网后，A 公司通过转让 B 公司股权的方式，将风电站资产相关的经营资质、批文及实物资产整体转让给无关联 C 公司（C 公司只有拿到实物资产和经营资质批文才可正常经营），并且在开始建设前就已经与 C公司签署了转让合同，相当于为 C公司定制建设风电站。且约定 A 公司在整个合同期间内有权就累计至今已完成的履约部分收取款项。
问题是：
根据前述信息，
A 公司在项目建设过程中，可否按照新收入准则的第二条、第十一条和第十二条的规定，将风电站转让业务的收入按照履约进度进行确认？

回答人：chenyiwei
可以。在合并报表层面，相当于 A为 C 提供代办批文并受托代建风电站的一条龙服务。由于客户 C 公司可以控制在建中的电站，故满足在一段时间内履行的履约义务的条件。

提问人：yanggh770915 时间：2019-07-20 22:39:11
那 A 公司是确认什么收入？是股权转让收入吗（股权转让后会丧失控制权）？还是确认销售收入？A缴纳什么税种？

回答人：chenyiwei
法律形式上是股权转让，但会计上会确认建造合同收入。